# 请教一个同股不同权的问题

提问人：我是 flynn 时间：2022-05-10 23:12:55
a出资51%，b出资49%成立一个C公司。C公司有个100%控股的子公司D，但是C公司里投资协议约定D公司分红比例为A为45%，B为55%。 这对于A公司的ipo有什么实质性影响，这种如何修改投资协议？这种商业模式是否可行

回答人：chenyiwei
首先建议明确下出现这种情况的背后原因和逻辑，考虑是否合理，是否存在股东之间利益输送的问题。其次如果是合理的，则考虑能否由C将D的股权转让给A45%、B55%，做到持股比例与分红比例一致，避免被质疑。